臺灣臺南地方法院交通事件裁定　　　　100年度交聲字第360號
移送機關　　交通部公路總局嘉義區監理所麻豆監理站
異議人即
受處分人　　方敏洋
上列異議人即受處分人因違反道路交通管理處罰條例案件，對於
交通部公路總局嘉義區監理所麻豆監理站100年4月18日所為之處
分（原處分案號：麻監裁罰字第裁75-Z8B023878號）聲明異議，
本院裁定如下：
    主  文
異議駁回。
    理  由
一、原處分意旨略以：異議人即受處分人方敏洋（下稱異議人）
    駕駛車牌號碼S4-6767 號自用一般小客車，於民國100 年4
    月2 日10時28分許，行經國道3 號北上313.7 公里處，因有
    「駕駛人未繫安全帶」及「駕駛執照業經註銷仍駕駛小型車
    」等違規行為，遭內政部警政署國道公路警察局第八警察隊
    白河分隊警員當場攔停製單舉發，嗣經移送機關即交通部公
    路總局嘉義區監理所麻豆監理站認其違規事證明確，依道路
    交通管理處罰條例第31條第2 項、第21條第1 項第4 款、第
    4 項（原裁決書漏未記載）及違反道路交通管理事件統一裁
    罰基準表相關內容等規定，共裁處異議人罰鍰新臺幣（下同
    ）12,000元，並駕駛執照扣繳等處分。
二、本件聲明異議意旨略以：異議人擁有職業駕照，因沒有在開
    職業車，所以沒有審驗，應該還擁有普通駕照資格，因而為
    此聲明異議等語。
三、按汽車行駛於道路上，其駕駛人或前座乘客未繫安全帶者，
    處駕駛人1,500 元罰鍰；其實施及宣導辦法，由交通部定之
    。汽車行駛於高速公路，違反前項規定者，處駕駛人3,000
    元以上6,000 元以下罰鍰，道路交通管理處罰條例第31條第
    1 項、第2 項分別定有明文。次按汽車駕駛人，駕駛執照業
    經吊銷、註銷仍駕駛小型車者，處6,000 元以上12,000元以
    下罰鍰，並當場禁止其駕駛，及扣繳其駕駛執照，道路交通
    管理處罰條例第21條第1 項第4 款、第4 項，亦定有明文。
四、經查：
(一)異議人駕駛車牌號碼S4-6767 號自用一般小客車，於100 年
    4 月2 日10時28分許，行經國道3 號北上313.7 公里處，因
    駕駛人未繫安全帶及駛執照業經註銷仍駕駛小型車等違規行
    為，遭內政部警政署國道公路警察局第八警察隊白河分隊警
    員當場攔停製單舉發等情，有內政部警政署國道公路警察局
    100 年4 月2 日公警局交字第Z8B023878 號舉發違反道路交
    通管理事件通知單、異議人方敏洋駕駛執照影本及汽車駕照
    基本資料各1 紙在卷可稽，且異議人對於駕駛人未繫安全帶
    之違規事實並不爭執。
(二)異議人固以前詞置辯，惟按職業汽車駕駛人得憑因逾期審驗
    被註銷之職業駕駛執照，申請換發同等車類之普通駕駛執照
    ，但在未換發普通駕駛執照前，不得駕駛汽車，為道路交通
    安全規則第54條第3 項所明定，考諸該規定意旨，乃因駕駛
    職業車類之駕駛資格取得較普通車類之駕駛資格不易，其所
    具備之駕駛技術與考照程度均高於普通車類駕駛執照持有人
    ，於考量僅因逾期審驗而違規情節輕微之情形下，給予此等
    駕駛人得於註銷職業駕駛執照後申請換發同等車類之普通駕
    駛執照，惟並非給予駕駛人得藉此作為使用經註銷之駕駛執
    照駕駛之依據，此見同條但書規定即明。是以，職業汽車駕
    駛人因逾期審驗被註銷職業駕駛執照，仍須待申請換發同等
    車類之普通駕駛執照並領有該駕駛執照後，方得駕駛普通車
    類汽車甚明。從而，異議人以上開異議理由，據以聲明免責
    ，洵屬無據。
(三)綜上，異議人於上述時、地，駕駛上開自小客車確有「駕駛
    人未繫安全帶」及「駕駛執照業經註銷仍駕駛小型車」等違
    規行為，堪以認定。則移送機關依道路交通管理處罰條例第
    31條第2 項、第21條第1 項第4 款、第4 項及違反道路交通
    管理事件統一裁罰基準表之相關內容等規定，共裁處異議人
    罰鍰12,000元，並駕駛執照扣繳，核無違誤。是本件異議人
    之異議為無理由，應予駁回。
五、據上論斷，應依道路交通管理處罰條例第87條第2 項，道路
    交通事件處理辦法第18條，裁定如主文。
中    華    民    國   100    年    5     月    20    日
                        交通法庭法  官  鄭燕璘
以上正本證明與原本無異。
如不服本裁定應於送達後5日內向本院提出抗告狀（應附繕本）
。
                                書記官  蔡明峰
中    華    民    國   100    年    5     月    20    日